【裁判字號】    89,易,782
【裁判日期】    901224
【裁判案由】    竊盜
【裁判全文】
臺灣苗栗地方法院刑事判決                          八十九年度易字第七八二號
    公  訴  人  臺灣苗栗地方法院檢察署檢察官
    被      告  戊○○
右列被告因竊盜案件，經檢察官提起公訴（八十九年度偵字第二一八四號、第二八二
七號），暨同署檢察官移送併辦（九十年度偵緝字第二０八號），本院判決如左：
    主  文
戊○○共同連續帶兇器竊盜，累犯，處有期徒刑壹年陸月。
扣案之伸縮鐮刀貳支，均沒收。
    事  實
一、戊○○前於民國八十五年間，因違反麻醉藥品管理條例案件，經臺灣新竹地方法
    院判處有期徒刑四月，於八十六年四月九日易科罰金執行完畢，詎其仍不知悛悔
    ，基於竊盜之概括犯意，先於八十八年四月下旬某日，在苗栗縣造橋鄉豐湖村阿
    義埤九號，竊取李坤芫所有，已聲請報廢而交付丙○○管理使用之原車號ＬＡ─
    三九一五號自用小貨車，得手後，旋將該車留供己用；嗣於同年六月一日二時許
    ，駕駛上開竊得車輛，前往苗栗縣獅潭鄉永興村一鄰北窩山區，持可觀上可為凶
    器之伸縮鐮刀一把，竊取甲○○所栽種之檳榔約一千五百顆，當場為甲○○察覺
    而報警查獲，並扣得上開失竊車輛，另於該車內起獲伸縮鐮刀及其所竊得之檳榔
    。戊○○復承前之竊盜概括犯意，另與邱文鵬（另行移送臺灣高等法院臺中分院
    審理）基於竊盜之概括犯意聯絡，先於同年五月四日十三時許，在苗栗縣公館鄉
    福星村三０九號後山檳榔園，持可觀上可為凶器之伸縮鐮刀一把，竊取乙○○所
    栽種之檳榔約六千餘顆，得手後，旋於同日十七時許，以新臺幣八千元之代價，
    將竊得之檳榔售予不詳姓名友人；又於同年月六日一時許，再度偕同邱文鵬持伸
    縮鐮刀一把，共赴上開檳榔園，竊得乙○○所栽種之檳榔約二千餘顆，嗣於同日
    八時五十分許，始在苗栗縣銅鑼鄉○○村○○路文園巷六號前，當場於邱文鵬所
    駕駛之車號ＬＹ─０七七六號失竊自用小客車內（已改懸掛車號ＳＫ─０八八０
    號車牌），起獲所竊得之檳榔及伸縮鐮刀，戊○○則趁隙逃逸。（邱文鵬竊取上
    開車輛、車牌部分，業經本院以八十九年度易字第五００號判決在案）。戊○○
    再基於前開犯意，與李安順（另案審理）基於竊盜之概括犯意聯絡，於同年十月
    十三日上午八時許，二人共乘一部自用小客車於新竹地區伺機尋找作案目標，於
    新竹市○○路與和平路口，由戊○○竊取丁○○所有之ＪＲ─二七一五號自用小
    客車，得手該車供己使用，並由戊○○將該車內之ＣＤ卡帶盒、倒車感應器、悍
    將牌防盜器乙組帶至李安順位於苗栗縣銅鑼鄉朝陽村七十六號住處藏置，嗣於同
    年十一月三日下午二時許，經警借李安順於右開住處查獲開贓物始知上情。
二、案經苗栗縣警察局苗栗分局、大湖分局移送臺灣苗栗地方法院檢察署檢察官偵查
    起訴及苗栗縣警察局報請同署檢察官移送併辦。
        證  據  並  所  犯  法  條
一、右開除竊取被害人丁○○上開車之事實外，餘均據被告戊○○於警訊、偵查及本
    院理中坦承不諱，核與同案被告邱文鵬供述情節、被害人丙○○、甲○○、乙○○指訴失竊車輛、檳榔情節，均屬相符並有贓物認領保管單數紙、伸縮鐮刀二把
    扣案可稽，況證人邱達清亦於偵查中證述八十九年六月一日於苗栗縣苗栗市大坪
    頂營區參加教育召集，並未將原車號ＬＡ─三九一五號自用小貨車交付戊○○使
    用，亦未與其共同行竊被害人甲○○所栽種之檳榔，証人黎松貴、王愈涵同於偵
    查中證述被害人甲○○所栽種之檳榔失竊時間，證人邱達清確係在營等情。是被
    告戊○○此部分犯行洵堪認定。訊據被告戊○○矢口否認有何竊取丁○○上開車
    之犯行，惟查被告戊○○確有竊取上開丁○○車之事實，業據同案被告李安順於
    警訊及偵查中供証綦詳、核與証人謝富昌於偵查中証述、被害人丁○○指述失竊
    情節相符，並有上開ＣＤ卡帶盒、倒車感應器、悍將牌防盜器乙組等贓物扣案証
    証，被告上開所辯顯係卸責之詞不足採，事証明確，被告犯行洵堪認定。
二、按伸縮鐮刀係鐵製品，客觀上對人之生命、身體、安全構成威脅，為兇器之一種
    。核被告上開竊取車輛所為係犯刑法第三百二十條第一項竊盜罪、其竊取檳榔所
    為係犯同法第三百二十一條第一項第三款之加重竊盜罪。被告戊○○右開竊取苗
    栗公館鄉乙○○檳榔之部分，與邱文鵬有犯意聯絡、行為分擔，為共同正犯。被
    告右開竊取丁○○車輛之部分，與李安順有犯意聯絡、行為分擔，為共同正犯。
    被告先後多次竊盜犯行，時間緊接，觸犯構成要件相同之罪名，顯係基於概括犯
    意為之，為連續犯，應依刑法第五十六條規定，以較重之共同連續帶兇器竊盜
    一罪論並加重其刑。檢察官移送併辦部分，與已起訴部分因有連續犯之裁判上一
    罪關係，為起訴效力所及，本院自得併予審理，併此敘明。又被告有事實欄所載
    論罪科刑執行情形，有本院被告全國前案紀錄表可考，其於有期徒刑執行完畢後
    ，五年內再犯有期徒刑以上之本罪，為累犯，依法遞加其刑。爰審酌被告行為後
    坦承大部犯行，及被告之品行、犯罪之動機、目的、手段、所生之危害及犯罪後
    之態度等一切情狀，量處如主文所示之刑。末查扣案之伸縮鐮刀二支，為被告所
    有，供犯罪所用之物，應依法宣告沒收。
據上論斷，應依刑事訴訟法第二百九十九條第一項前段，刑法第二十八條、第五十六
條、第三百二十一條第一項第三款、第四十七條、第三十八條第一項第二款，罰金罰
鍰提高標準條例第一條前段，判決如主文。
本案經檢察官呂曾達到庭執行職務。
中      華      民      國    九十      年     十二     月    二十四    日
                                    台灣苗栗地方法院刑事庭
                                      法  官  姚  銘  鴻
右正本證明與原本無異。
如不服本判決，應於判決送達後十日內向本院提出上訴狀( 應附繕本 )，上訴於
臺灣高等法院台中分院。
書記官  楊  麗  卿
中      華      民      國    九十      年     十二     月    二十四    日
刑法第三百二十一條第一項第三款：
犯竊盜罪而有左列情形之一者，處六月以上五年以下有期徒刑。
第三款：攜帶兇器而犯之者。


司法院資訊處製作；財團法人民間司法改革基金會備份。
